最高法院民事裁定　　　　　　　　　 110年度台上字第3147號
上　訴　人　宇叡股份有限公司

法定代理人　陳軒宇
訴訟代理人　陳妍蓁律師
　　　　　　陳思紐律師
被 上訴 人　兆豐國際商業銀行股份有限公司東台南分公司


法定代理人　陳建志
上列當事人間債務人異議之訴事件，上訴人對於中華民國110年8
月18日臺灣高等法院臺南分院第二審判決（110年度重上字第9號
），提起上訴，本院裁定如下：
    主  文
上訴駁回。
第三審訴訟費用由上訴人負擔。
    理  由
按上訴第三審法院，非以原判決違背法令為理由，不得為之；
  又判決不適用法規或適用不當者，為違背法令；且提起上訴，
  上訴狀內應記載上訴理由，表明原判決所違背之法令及其具體
  內容，暨依訴訟資料合於該違背法令之具體事實，其依民事訴
  訟法第469條之1規定提起上訴者，並應具體敘述為從事法之續
  造、確保裁判之一致性或其他所涉及之法律見解具有原則上重
  要性之理由。同法第467條、第468條、第470條第2項定有明文
  。是當事人提起上訴，如依同法第469 條規定，以原判決有所
  列各款情形之當然違背法令為理由時，其上訴狀或理由書應表
  明該判決有合於各該條款規定情形之具體內容，及係依何訴訟
  資料合於該違背法令之具體事實；如依同法第469條之1規定，
  以原判決有前條以外其他不適用法規或適用不當為理由時，其
  上訴狀或理由書應表明該判決所違背之法令條項，或有關解釋
  字號，或成文法以外之習慣或法理、法則等及其具體內容，暨
  係依何訴訟資料合於該違背法令之具體事實，並具體敘述為從
  事法之續造、確保裁判之一致性或其他所涉及之法律見解具有
  原則上重要性之理由。上訴狀或理由書如未依上述方法表明，
  或其所表明者與上開法條規定不合時，即難認為已合法表明上
  訴理由，其上訴自非合法。
本件上訴人對於原判決提起上訴，雖以該判決違背法令為由，
  惟核其上訴理由狀所載內容，係就原審取捨證據、認定事實之
  職權行使所論斷：系爭借款為企業性放款，非屬自用住宅放款
  或消費性放款，且上訴人非系爭契約借款人明棋股份有限公司
  之保證人，僅為系爭抵押權設定後取得系爭不動產所有權者，
  屬物上保證人身分，與銀行法第12條之1第4項構成要件均不符
  ，情形亦不相同，無從比附援引而為相同解釋，故無適用或類
  推適用該條項規定之餘地。上訴人並非系爭契約當事人，無從
  對被上訴人主張權利；且既未還款最後一期本金，亦不符合該
  契約第44條所定得分戶辦理塗銷抵押權要件，被上訴人聲請強
  制執行拍賣系爭不動產行為，並無違反禁反言或權利濫用。本
  件並無執行名義成立後，有消滅或妨礙債權人請求之事由發生
  ，從而上訴人依強制執行法第14條第1 項規定，請求撤銷系爭
  執行事件乙標之不動產強制執行程序，為無理由等情，指摘有
  判決適用法規不當之違背法令情事，及就原審已論斷或其他與
  判決結果無影響者，泛言未為論斷，而非表明該判決所違背之
  法令及其具體內容，暨依訴訟資料合於該違背法令之具體事實
  ，更未具體敘述為從事法之續造、確保裁判之一致性或其他所
  涉及之法律見解具有原則上重要性之理由，難認其已合法表明
  上訴理由。依首揭說明，應認其上訴為不合法。
據上論結，本件上訴為不合法。依民事訴訟法第481條、第444
  條第1項、第95條、第78條，裁定如主文。
中    華    民    國   110    年    11    月    24    日
                      最高法院民事第六庭
                          審判長法官  魏  大  喨  
                                法官  李  寶  堂  
                                法官  李  文  賢  
                                法官  邱  瑞  祥  
                                法官  林  玉  珮  
本件正本證明與原本無異
                                      書  記  官
中    華    民    國   110    年    11    月    30    日